【裁判字號】    98,易緝,72
【裁判日期】    980821
【裁判案由】    毒品危害防制條例
【裁判全文】
臺灣士林地方法院刑事判決              98年度易緝字第72號
公  訴  人  臺灣士林地方法院檢察署檢察官
被      告  甲○○
上列被告因毒品危害防制條例案件，經檢察官提起公訴（97年度
毒偵字第1301號），本院判決如下：
    主  文
甲○○施用第二級毒品，累犯，處有期徒刑陸月，如易科罰金，
以新台幣壹仟元折算壹日。扣案之第二級毒品甲基安非他命（驗
餘淨重肆點捌捌公克）沒收銷燬，裝置上開甲基安非他命之塑膠
袋貳個均沒收。
    事  實
一、甲○○前因施用毒品案件，經臺灣士林地方法院裁定送觀察
    、勒戒後，認無繼續施用毒品之傾向，於民國95年1月24日
    釋放出所，並經臺灣士林地方法院檢察署檢察官以94年度毒
    偵字第1964號不起訴處分確定。又因施用第二級毒品案件，
    經本院以96年度士簡字第131 號判處有期徒刑3 月確定，於
    96 年9月11日易科罰金執行完畢。詎其猶不知悔改，於前案
    觀察、勒戒執行完畢釋放後5 年內，復基於施用第二級毒品
    甲基安非他命之犯意，於97年4 月6 日17時許，在其台北市
    內湖區○○路324 巷2 號住處，施用第二級毒品甲基安非他
    命一次。嗣於同日晚上11時50分許，在台北市大安區○○○
    路○ 段160 號前為警查獲，並扣得第二級毒品甲基安非他命
    2 包（總毛重5.45公克，總淨重4.90公克，驗餘淨重4.88公
    克）。
二、案經臺北市政府警察局大安分局報請臺灣臺北地方法院檢察
    署（下稱臺北地檢署）呈請臺灣高等法院檢察署移轉臺灣士
    林地方法院檢察署檢察官偵查起訴。
    理  由
壹、程序部分：
    本件被告甲○○所犯為毒品危害防制條例第10條第2 項之罪
    ，核屬刑事訴訟法第273 條之1 第1 項所定死刑、無期徒刑
    、最輕本刑為3 年以上有期徒刑以外之罪，亦非高等法院管
    轄之第一審案件，而被告於本院行準備程序中就被訴事實為
    有罪之陳述，經告知被告簡式審判程序之旨並聽取當事人意
    見後，本院裁定進行簡式審判程序，是本件之證據調查，依
    刑事訴訟法第273 條之2 規定，不受同法第159 條第1 項、
    第161 條之2 、第161 條之3 、第163 條之1 及第164 條至
    第170 條規定之限制，合先敘明。
貳、實體部分：
一、被告甲○○確有於前揭時、地施用第二級毒品甲基安非他命
    之事實，迭據其於警詢、偵查及本院審理時坦承不諱，且被
    告為警查獲時所採尿液檢體，經送臺灣尖端先進生技醫藥股
    份有限公司以酵素免疫分析法、氣相層析質譜儀分析法檢驗
    結果，呈安非他命及甲基安非他命陽性反應等情，有該公司
    97年4 月17日濫用藥物檢驗報告及台北市政府警察局偵辦毒
    品案件尿液檢體委驗單各一紙附卷可稽（臺北地檢署97年度
    毒偵字第1398號卷─下稱北檢偵卷第43、44頁）。而該公司
    所採氣相層析質譜儀分析法（GC/MS） 為目前國內最為精密
    之檢驗方法，在物質的判斷上有若指紋鑑定，並不會有（毒
    品）偽陽性反應產生（即不會未施用毒品而檢驗出毒品反應
    ），為美國司法判決上認定之依據，亦據行政院國軍退除役
    官兵輔導委員會臺北榮民總醫院83年3 月1 日北總內字第
    01855 號函闡釋綦詳。另人體施用甲基安非他命後，其主要
    代謝物中，未改變型態之甲基安非他命占施用劑量達百分之
    43，安非他命則約為百分之5 ；人體若係施用安非他命後，
    主要代謝物中則有未改變型態之安非他命，但無甲基安非他
    命等情，亦經法務部調查局93年5 月4 日調科壹字第093624
    13980 號函釋綦詳在案，足見人體若施用安非他命，其尿液
    代謝物不可能出現甲基安非他命，惟人體若施用甲基安非他
    命，其尿液代謝物除主要有甲基安非他命外，亦可能有少量
    之安非他命。是本件被告之尿液既呈現甲基安非他命之陽性
    反應外，尚有少量之安非他命反應，依上開函示，被告自應
    係施用甲基安非他命。且甲基安非他命之半衰期大約為9 小
    時，服用後於24小時內約有百分之70排泄於尿液中，於尿液
    中排出之最長時限，受施用劑量、施用方式、個人體質及其
    代謝情況等因素影響，因個案而異，一般可檢驗出之最長時
    間為甲基安非他命服用後1 至5 天，復經行政院衛生署管制
    藥品管理局91年10月3 日管檢字第110436號函敘明綦詳。又
    扣案之透明晶體2 包，經送請臺北市政府警察局鑑定，確含
    第二級毒品安非他命、甲基安非他命成分、N,N 二甲基安非
    他命之情（毛重5.45公克，淨重4.90公克，驗餘淨重4.88公
    克），亦有該局97年4 月14日北市鑑毒字第106 號鑑驗通知
    書1 紙在卷可考（北檢偵卷第40頁）。此外併有查獲毒品照
    片（北檢偵卷第25頁、第26頁）可資佐證，被告自白核與事
    實相符，堪予採信。
二、查被告前於94年間，因施用毒品案件，經臺灣士林地方法院
    裁定送勒戒處所觀察、勒戒後，因無繼續施用毒品傾向，於
    95年1月24日釋放出所，並經檢察官以94年度毒偵字第1964
    號不起訴處分確定等情，有被告全國施用毒品案件紀錄表及
    本院被告前案紀錄表各1 紙在卷可按，被告確有於前開觀察
    勒戒執行完畢釋放後5 年內再犯本件施用第二級毒品之犯行
    甚明。本案事證已臻明確，被告犯行堪以認定，應依法論科
    。
三、按甲基安非他命係毒品危害防制條例第2條第2項第2款所定
    具有成癮性、濫用性及社會危害性之第二級毒品，不得非法
    持有、施用。核被告所為，係犯毒品危害防制條例第10條第
    2 項之施用第二級毒品罪，其持有甲基安非他命進而施用，
    其持有之低度行為，為施用之高度行為所吸收，不另論罪。
    又被告有事實欄所載犯罪科刑執行情形，有臺灣高等法院被
    告前案紀錄表在卷可憑，其於有期徒刑執行完畢5 年內故意
    再犯本件有期徒刑之罪，為累犯，依法加重其刑。爰審酌被
    告前已因施用毒品案件，經送觀察、勒戒，竟不知悔改，一
    再施用毒品，足見未能確實戒絕，及其施用毒品殘害自身健
    康、其目的、教育智識程度，犯後尚知坦承犯行態度良好等
    一切情狀，量處如主文所示之刑，並諭知易科罰金之折算標
    準
四、按案甲基安非他命2 包（毛重5.45公克，淨重4.90公克，驗
    餘淨重4.88公克），係查獲之第二級毒品，不問屬於被告所
    有，應依毒品危害防制條例第18條第1 項前段之規定，沒收
    銷燬之。至該毒品外包裝袋2 個只（已分別秤重，非不可與
    毒品分離，且係用於包裹毒品，防止其裸露、潮濕，便於攜
    帶、施用所用），係被告所有供施用第二級毒品所用之物，
    業據其陳明在卷，自應依刑法第38條第1 項第2 款規定諭知
    沒收。
據上論斷，應依刑事訴訟法第273 條之1 第1 項、第299 條第1
項前段，毒品危害防制條例第10條第2 項、第18條第1 項前段，
刑法第11條、第47條第1 項、第41條第1 項前段、第38條第1 項
第2 款，判決如主文。
本案經檢察官簡志龍到庭執行職務
中    華    民    國    98    年    8     月    21    日
                  刑事第三庭法  官  杜惠錦
以上正本證明與原本無異。
如不服本判決應於收受判決後10日內向本院提出上訴書狀，並應
應敘述具體理由。其未敘述上訴理由者，應於上訴期間屆滿後20
日內向本院補提理由書(均須按他造當事人之人數附繕本)「切勿
逕送上級法院」。
                            書記官  蘇彥宇
中    華    民    國    98    年    8     月    21    日


司法院資訊處製作；財團法人民間司法改革基金會備份。
